Matías Ignacio López Portius

Camino de las Violetas 8264, Peñalolén, Región Metropolitana Cel. (56 - 9) 6 731 49 79

m.lopez.portius@gmail.com

Resumen Profesional

Magíster en Ingeniería Industrial e Investigación de Operaciones de la Universidad Adolfo Ibáñez con competencias en el área de las operaciones, tecnologías de información y Machine Learning. Ordenado, metódico, trabajo en equipo, me adapto rápidamente a los cambios y me gustan los desafíos.

Formación Académica

Universidad Adolfo Ibáñez

Escuelas de Negocios y de Ingeniería y Ciencias

Magíster en Ingeniería Industrial e Investigación de Operaciones *Promedio final: 6.3 sobre 7.*

Universidad Adolfo Ibáñez Escuela de Ingeniería y Ciencias Ingeniería Civil Industrial

Minor Business Analytics *Promedio final: 6 sobre 7.*

Experiencia Laboral

Managemet Solutions

Data science consultant

Santiago, Chile • Diciembre 2021 a act.

Definición y desarrollo de datamart para el área de cobranza de una empresa de la banca chilena:

- Análisis de procesos e identificación de necesidades de información y reporting.
- Definición de catálogo de datos y modelo de datos.
- Tecnologías utilizadas:
 - o AWS: glue, athena, s3.
 - o Python: pyspark, awsglue.

Apoyo para la generación de reportería interna y normativa para utility de servicios sanitarios en Chile:

- Manejo de bases de datos y apoyo a la implementación de los modelos de datos.
- Diseño y desarrollo de ETL's y de los procesos que ayudan al mantenimiento y correcta consistencia de los datos.
- Diseño, desarrollo y certificación de reportes normativos.
- Tecnologías utilizadas:
 - o ETL: Powercenter.
 - SQL: Microsoft SQL server.
 - o Python: Pandas, numpy.

Madrid, España • Septiembre 2022 a Diciembre 2022

En la división de transformación digital de auditoría interna corporativa de uno de los bancos más grandes del mundo(G-SIB). Donde he diseñado e implementado los procesos requeridos por distintos departamentos para mejorar diferentes procedimientos de auditoría, donde calculé indicadores, generé regresiones y verifiqué la integridad entre dos sistemas del banco.

Universidad Adolfo Ibáñez

Proyecto Operations Research In Energy & Climate Change (ORECC)
Investigador proyecto anillo

Santiago, Chile • 2021

Investigador tesista en proyecto anillo (ORECC). Investigué el impacto de la variabilidad eólica y fotovoltaica en el despacho económico para la red eléctrica chilena. Donde ocupe técnicas de ML para hacer Clustering a nivel de días del año y unidades generadoras, para la generación de escenarios y la evaluación del impacto de la variabilidad eólica y fotovoltaica.

Universidad Adolfo Ibáñez

Ayudante:

- Herramientas computacionales para investigación de operaciones • 2021 • Asignatura de Magister
- Bases de Datos 2020
- Taller de Introducción a la Ingeniería 2019
- Taller de Excel 2019
- Programación 2017-2020
- Modulo del Arte de la ingeniería 2018
- Introducción a la programación 2018

Asistencia presencial y virtual en cátedras y realización de ayudantías complementarias a las cátedras. Apoyo a estudiantes en su aprendizaje y clases individuales cuando los estudiantes necesitaron más mi apoyo. Corrección de evaluaciones. Generación de evaluaciones.

ADEPTI

Tecnologías de Información

Vicepresidente

Santiago, Chile • 2019-2020

Organización de Charlas y estudiatones de la asignatura Programación. Organización de la primera estudiatón completamente virtual durante la pandemia en la Universidad Adolfo Ibáñez. Miembro de la organización desde el 2018.

Universidad Adolfo Ibáñez

Capstone Project

Santiago, Chile • 2019

Investigué la problemática de asignación y dotación del personal. Construí diversas formulaciones por medio de la investigación, probando el desempeño de los planteamientos con la librería Pyomo. Fue una investigación totalmente autónoma, ya que se trabajó sin la tutela directa de un profesor.

Universidad Adolfo Ibáñez

Taller de Investigación Dirigida

Investigador

Santiago, Chile • 2019

Desarrollo de modelo de optimización que resuelve el problema de ruteo vehículos, con restricciones de distancia y capacidad (DCVRP, distance and capacity vehicle routing problem), esto fue realizado en Python. Bajo la tutela del profesor Karol Suchan.

Información Adicional

Nacionalidad: Chilena

Fecha de Nacimiento: 11 de septiembre de 1996.

Rut: 19.346.946-9

Computación: Python, Excel y C avanzado, R y Julia intermedio.

Idiomas: Ingles nivel Intermedio, Catalán nivel avanzado. **Actividades extra programáticas:** Jugar futbol, ciclismo, malabarismo

y trail running.

Otras áreas de interés: Inteligencia artificial.